【裁判字號】    93,易,728
【裁判日期】    950124
【裁判案由】    傷害
【裁判全文】
臺灣士林地方法院刑事判決               93年度易字第728號
公  訴  人  臺灣士林地方法院檢察署檢察官
被      告  甲○○
上列被告因傷害案件，經檢察官聲請以簡易判決處刑（93年度偵
字第3768號），本院士林簡易庭認不得逕以簡易判決處刑（93年
度士簡字第1018號），移由本院刑事庭改依通常程序審理，並判
決如下：
    主  文
甲○○共同傷害人之身體，處拘役參拾日，如易科罰金以參佰元
折算壹日。
    事  實
一、甲○○係臺北市○○區○○路149 號士商拖吊場司機，於民
    國92年12月3 日下午6 時30分許，在上開拖吊場休息時，適
    有車主丁○在其胞弟丙○陪同下前來拖吊場，欲領回因違規
    停車遭拖吊至上址之車號7E－788 號營業小客車，丁○於辦
    理領車手續時，為車子遭拖吊一事心生不滿，而大聲咆哮並
    口出三字經，甲○○見狀上前解釋，然不為丁○所接受，雙
    方因而發生口角，並徒手互毆，丁○因而受有鼻下及右小指
    擦挫傷等傷害，甲○○則受有頭部擦傷、臉部及手掌紅腫等
    傷害（傷害部分均未據告訴），丙○見狀旋即上前勸阻，詎
    甲○○竟夥同姓名年籍不詳之成年男子2 人，共同基於傷害
    之犯意聯絡，由該2 名男子先徒手拉扯上前勸架之丙○手臂
    ，甲○○再以拳頭毆打告訴人頭部，致丙○受有左手腕挫傷
    、扭傷等傷害。
二、案經丙○訴由臺北市政府警察局士林分局報告臺灣士林地方
    法院檢察署檢察官偵查聲請簡易判決處刑，經本院士林簡易
    庭認不宜簡易判決處刑，移由本院依通常程序審理。
    理  由
一、證據能力部分
  (一)按被告以外之人於審判外之言詞或書面陳述，除法律有規定
    者外，不得作為證據，刑事訴訟法第159 條第1 項定有明文
    。而所謂法律有規定者，包括同法第159 條之5 所規定「被
    告以外之人於審判外之陳述，雖不符前四條之規定，而經當
    事人於審判程序同意作為證據，法院審酌該言詞陳述或書面
    陳述作成時之情況，認為適當者，亦得為證據。當事人、代
    理人或辯護人於法院調查證據時，知有第159 條第1 項不得
    為證據之情形，而未於言詞辯論終結前聲明異議者，視為有
    前項之同意。」以傳聞證據具有證據能力之例外情形，最高
    法院94年度台上字第6904號判決可資參照。
  (二)經查證人丁○、丙○分別於警訊、偵查中之陳述，固屬傳聞
    證據，惟公訴人及被告，就上開審判外之陳述，迄於言詞辯
    論終結前未為異議之聲明，而本院審酌彼等陳述作成時之情
    況，核無違法取證之瑕疵，亦認為以之作為證據為適當，故
    依刑事訴訟法第159 條之5 之規定，均得採為證據。
二、訊據被告雖供承於上開時地伊有與丁○口角、扭打之事實，
    但矢口否認有何傷害丙○之犯行，辯稱：伊沒有徒手毆打告
    訴人丙○，可能是在與丁○扭打、拉扯過程不小心碰撞告訴
    人云云。然查；
  (一)被告確有於上開時地夥同其他在場2 名成年男子，由該2 名
    男子徒手拉扯上前勸架之告訴人丙○手臂，被告再以拳頭毆
    打告訴人頭部，致告訴人受有左手腕挫傷、扭傷等傷害之事
    實，業據告訴人丙○於警詢、偵查中指訴綦詳（見偵查卷第
    12頁、第52頁）及於本院95年1 月10日審理時證述明確（見
    當日審判筆錄），且有新光吳火獅紀念醫院92年12月3 日出
    具之診斷證明書影本1 份（見偵查卷第42頁）在卷可資佐證
    。
  (二)證人丁○於92年12月3 日警詢、93年6 月14日偵查中及本院
    95年1 月10日審理時證稱：告訴人當時在場沒有出手，他是
    欲勸阻我時受傷，左手扭傷；被告用拳頭毆打我後，其他司
    機衝過來毆打我，後來被告才又再毆打我弟弟；當天丙○載
    我去拖吊場領車，他在大門口等我，看見我被拖到停車場角
    落有打電話報警……，丙○是在拖吊場大門口被打，有二個
    人架住丙○，被告動手打他等語（見偵查卷第28頁、第53頁
    、本院同日審判筆錄）。
  (三)證人乙○○即拖吊場之警衛於本院95年1 月10日審理時證稱
    ：案發當時伊在拖吊場擔任警衛工作，警衛室在大門邊領車
    地方，當天有看見丁○去領車，被告與丁○二人在繳費的地
    方拉扯，有一些外面的人來幫忙拉開，丙○則站在拖吊場大
    門口附近，看見有人將丙○拉開到別的地方，之後發生何事
    伊沒有看到，因為伊去處理領車與繳費的事情等語（見同日
    本院審判筆錄）。依證人乙○○所述，其並未目睹丙○被傷
    害事件之完整經過，僅於目擊現場有人將丙○拉開後即先行
    離開，是證人陳龍炎之證詞，自難遽採為有利於被告之認定
    。
  (四)再者，參酌上開證人之證詞情節互核相符，依證人即告訴人
    丙○之證述，其在場係先遭二人徒手拉扯手臂將其拉開，被
    告再以拳頭朝其頭部毆打一拳等情；而證人丁○證稱：告訴
    人在拖吊場大門口被打，有二個人架住告訴人，被告動手打
    他等情；證人陳龍炎證稱：告訴人當時是站在拖吊場大門口
    附近，有人將其拉開等情。足徵被告確實徒手與其餘2 名拉
    扯告訴人之成年男子共同對於告訴人實施毆打行為，是顯係
    以共同犯罪之意思而參與，告訴人所受傷害乃其等共同傷害
    犯意之範圍內之結果。被告上述辯詞，與證人之證述情節不
    符，核屬卸責之詞，不足採信。
  (五)綜上積極證據，證人即告訴人丙○指訴被告共同傷害之事實
    ，有上述驗傷診斷書一份可證，並與證人丁○、陳龍炎之證
    述情節相符，被告之前述犯罪事實，已經確實之證明，應依
    法論罪科刑。
三、論罪及科刑之理由：
  (一)核被告甲○○所為，係犯刑法第277 條第1 項之傷害罪。被
    告與姓名年籍不詳之成年男子2 人間，有犯意聯絡及行為之
    分擔，為共同正犯。
  (二)本院審酌被告僅因細故，竟聯手2 人共同毆打告訴人成傷，
    侵害告訴人之身體法益，告訴人所受之傷害輕微，並審酌被
    告之品性、犯罪之動機、目的、實施暴行之手段，犯後未與
    告訴人達成民事和解，及飾詞否認犯罪之態度等一切情狀，
    量處如主文所示之刑，並諭知易科罰金之折算標準，以示懲
    儆。
四、適用之法律依據：
    刑事訴訟法第299 條第1 項前段，刑法第28條、第277 條第
    1 項、第41條第1 項前段，罰金罰鍰提高標準條例第1 條前
    段、第2 條。
本案經檢察官鄭嘉欣到庭執行職務。
中    華    民    國    95    年    1     月    24    日
              刑事第三庭審判長法  官  洪英花
                              法  官  王沛雷
                              法  官  汪梅芬
以上正本證明與原本無異。
對於本件判決如有不服，應於收受送達後10日內向本院提出上訴
書狀，上訴於臺灣高等法院，並按他造當事之人數附具繕本。
                              書記官  林旻弘
中    華    民    國    95    年    1     月    24    日
刑法第277條第1項
傷害人之身體或健康者，處三年以下有期徒刑、拘役或一千元以
下罰金。（罰金已提高為十倍）


司法院資訊處製作；財團法人民間司法改革基金會備份。
